

.include ./technology.txt

*allazoume tis times tou Vgs xeirokinita kai to thetoume iso me 0.8 ,1.2, 2 kai 2.5 analoga tin grafiki parastasi pou mas endiaferei

Vgs 1 0 DC 0.8
Vds 2 0 DC 0
MNMOS 2 1 0 0 CMOSN W=3u L=2u
*allazoume ta oria tou diastiamtos opou i vds painrei times etsi oste na prosarmozete stin ekastote perioxi koresmou i 
.DC Vds 0.38 2.5 0.25
.control
	run
	set color0=white
	set color1=black
	plot  mean(V(2)/(-i(Vds))) 


.endc
.end
